# 请教版主，产权交易中心股份有限公司或产权交易市场这类公司可以在AA股或者港股上市....

提问人：海豚王 时间：2020-09-02 15:33:00
如题，就是产权交易所可以独立上市吗？比如北京产权交易所、上海产权交易所、天津产权交易所等各省市的交易所，目前好像没有独立上市的，请问在港股上市或A股上市是否存在法律障碍？

回答人：chenyiwei
因为目前尚无具体案例，建议如果要操作，先作为“重大无先例事项”向监管机构请示。
目前能够想到的限制因素：
1 、相关机构所从事的业务在多大程度上属于履行公共事务管理职能，即属于政府的附属机构；其业务的独立性、市场化程度、合规性如何；受政府政策、国资管理相关规定影响的程度；
2 、此类公司的融资需求，如何证明股权融资的必要性和合理性，募投项目是什么。